

SOBRE MÍ

Durante los últimos años he tenido experiencia profesional en el ámbito de la comunicación y la gestión eficiente de la información. Quiero desarróllame en el mundo del diseño y la producción grafica, ya sea de manera artística o aplicada a la información y comunicación (infografías, cartelería, etc.). Tengo mucha capacidad de adaptabilidad, especialmente en el ámbito de la tecnología. Tengo iniciativa, soy comprometida y puedo trabajar en equipo o de manera autónoma.

CONTACTO

- **639 350 495**
- ergestiones8@gmail.com
- Barcelona, 08023

Porfolio:(link behance)

IDIOMAS

- Catalán (Nativo)
- Español (Nativo)
- Inglés (Advanced: B2)
 Gran habilidad para la comunicación oral.

ÁREAS DE INTERÉS

Diseño, arte, ilustración, infografía... Gestión de la información, tecnología...

EXPERIENCIA LABORAL

SECTOR CONTACT CENTER

AGENTE-TELEOPERADORA ESPECIALISTA Teleperformance
Barcelona Nov 2018 - Ago 2021
Comdata - Konecta - MST
Viladecans Jul 2022 - Actualidad

Registro y **gestión** de las consultas y quejas del cliente con **agilidad** y **eficiencia**.

Iniciativa dentro del servicio en cuanto a la resolución de problemas, reportar incidencias, seguimiento de los procedimientos.

Gestión **responsable** de la información.

Resolución de **conflictos** en favor de la empresa.

Atención y trato con el **cliente**.

FORMACIÓN

TÍTULO DE BACHILLERATO

MODALIDAD ARTÍSTICA

IES Josep Serrat i Bonastre Barcelona 2016 - 2018

• Especial habilidad en las artes, música, dibujo e inglés.

CERTIFICADO DE PROFESIONALIDAD

DISEÑO DE PRODUCTOS EDITORIALES MULTIMEDIA

ASPASIA

Barcelona 2024

• Creación de proyectos y priductos editoriales multimedia.

COMPETENCIAS















- Creación de proyectos y priductos editoriales multimedia: Logos, creacion de marca y proyectos, maquetacion interactiva y mucho más.
- Dominio de los programas Adobe.
- Creación de páginas web mediante Wordpress o Visual Studio Code.
- Dominio de los programas Microsoft: Word Excel...